【裁判字號】    92,訴,187
【裁判日期】    920829
【裁判案由】    違反毒品危害防制條例
【裁判全文】
臺灣花蓮地方法院刑事判決                          九十二年度訴字第一八七號
    公  訴  人  臺灣花蓮地方法院檢察署檢察官
    被      告  甲○○
右列被告因違反毒品危害防制條例案件，經檢察官聲請簡易判決處刑（九十二年度毒
偵緝字第四二號）及移
簡易判決處刑，改依通常程序處理，茲判決如左：
    主  文
甲○○連續施用第壹級毒品，處有期徒刑捌月；又連續施用第貳級毒品，處有期徒刑
陸月，應執行有期徒刑壹年。
    事  實
一、甲○○曾因施用毒品案件，經本院以九十年度毒聲字第九六三號裁定送臺灣花蓮
    勒戒所觀察、勒戒後，認無繼續施用毒品之傾向，經臺灣花蓮地方法院檢察署檢
    察官於九十一年二月二十日，以九十年度偵字第二五○○號為不起訴處分確定。
    詎其猶不知悔改，嗣又基於施用第一級毒品海洛因之概括犯意，自九十一年七月
    二十八日起至九十二年五月五日止，連續在花蓮縣吉安鄉○○○街御花園ＫＴＶ
    包廂內及吉安鄉○○村○○○街一九八號住處、花蓮縣花蓮市○○○○街二一號
    五樓之六居所等地，以將毒品海洛因摻入香菸吸用之方式，施用海洛因多次。另
    並基於施用第二級毒品安非他命之概括犯意，自九十一年七月二十八日起至九十
    二年五月五日止，連續在上揭三址等處，以將毒品安非他命粉末倒入玻璃吸食器
    內予以加熱並吸其煙氣之方式，施用安非他命多次。其後於九十一年七月三十一
    日、九十二年一月三十日，分別經花蓮縣警察局吉安分局、花蓮分局（送初驗）
    與台灣花蓮地方法院檢察署檢察官（送複驗）對其實施採尿，送驗結果，均呈安
    非他命與嗎啡陽性反應，始查悉上情。嗣經本院以九十一年度毒聲字第五六九號
    裁定送臺灣花蓮看守所附設勒戒所觀察、勒戒後，認有繼續施用毒品之傾向，再
    經本院以九十二年度毒聲字第二七七號裁定令入戒治處所施以強制戒治一年。
二、案經花蓮縣警察局花蓮分局、吉安分局分別報告臺灣花蓮地方法院檢察署檢察官
    偵查後聲請簡易判決處刑及移送併案審理，惟本院認不宜以簡易判決處刑，改依
    通常程序處理。
    理  由
一、右揭犯罪事實，業據被告甲○○於本院審理時坦承不諱，且被告於為警查獲並製
    作警訊筆錄後採其尿液，送驗結果，確均檢出安非他命與嗎啡陽性反應無誤，此
    有台灣花蓮看守所暨附設分監收容人尿液檢驗名冊、台灣花蓮地方法院檢察署被
    告採尿資料表、花蓮縣衛生局煙毒尿液檢驗成績書、行政院衛生署花蓮醫院九十
    二年五月十三日花醫社字第○九二○○○三○二五號函暨所附檢驗結果各一份及
    慈濟大學濫用藥物檢驗中心檢驗總表二份存卷可按。而海洛因係嗎啡經化學合成
    之半人工合成品，其藥（毒）性高於嗎啡，經吸食或注射進入人體，藉由人體代
    謝系統之新陳代謝，分解成藥（毒）性較低之嗎啡，由尿液排出人體，故於尿液
    中，以嗎啡成份檢出，此有憲兵司令部七十九年六月一日（七九）鑑驗字第○二
    七三號函、八十年六月十七日（八○）鑑驗字第二八一五號函、暨法務部調查局
    八十年三月二十八日（八○）發技一字第一八九八號函可稽。另嗎啡經注射入人
    體後，百分之九十以上於二十四小時內自尿中排出，國外曾有文獻報導注射二十
    毫克之嗎啡硫酸鹽，其嗎啡之平均可檢出時限約為四十五小時，此亦有行政院衛
    生署藥物食品檢驗局八十一年九月八日（八一）藥檢一字第八一一四八八五號函
    可參。而吸用安非他命者，其於吸食後九十六小時（即四日）內所採之尿液，雖
    經人體代謝作用，仍可能被檢出殘餘安非他命劑量，此有行政院衛生署藥物食品
    檢驗局八十一年藥一字第○○一一五六號函可考。是被告自白應與事實相符，堪
    予採信，其施用第一級毒品海洛因及第二級毒品安非他命之犯行，堪以認定。又
    被告前因施用毒品案件，經本院以九十年度毒聲字第九六三號裁定送臺灣花蓮勒
    戒所觀察、勒戒後，認無繼續施用毒品之傾向，經臺灣花蓮地方法院檢察署檢察
    官於九十一年二月二十日，以九十年度偵字第二五○○號為不起訴處分確定。嗣
    再因涉犯本案，經本院以九十一年度毒聲字第五六九號裁定送臺灣花蓮看守所附
    設勒戒所觀察、勒戒後，認有繼續施用毒品之傾向，再經本院以九十二年度毒聲
    字第二七七號裁定令入戒治處所施以強制戒治一年，此有台灣花蓮地方法院檢察
    署刑案資料查註紀錄表、台灣花蓮地方法院檢察署檢察官不起訴處分書、臺灣花
    蓮看守所九十二年五月二十三日花所總字第○九二○○○○九四八號函暨所附有
    無繼續施用毒品傾向證明書各一份在卷足憑。其於五年內再犯毒品危害防制條例
    第十條之罪，事證明確，應予依法論科。
二、核被告所為，係犯毒品危害防制條例第十條第一項之施用第一級毒品罪及同條例
    第十條第二項之施用第二級毒品罪。被告持有第一級毒品海洛因及第二級毒品安
    非他命，既意在供己施用，其持有海洛因與安非他命之低度行為皆應為施用之高
    度行為吸收，均不另論罪。被告先後多次施用毒品海洛因與安非他命之行為，均
    時間緊接，犯罪構成要件相同，顯係基於概括犯意為之，各應依連續犯規定以一
    罪論，並皆依法加重其刑。其所犯上開二罪之間，犯意各別，行為互殊，應予分
    論併罰。又公訴人移送併案審理部分，其所指被告施用毒品海洛因與安非他命之
    時間，與前揭論罪科刑所認定之犯罪時間重疊，為同一案件，本院自應併予審理
    ，附此敘明。爰審酌被告素行尚可，有台灣高等法院被告全國前案紀錄表一份存
    卷可按，其前因施用毒品，甫經觀察、勒戒處分完畢，又於五年內再涉施用毒品
    犯行，戕害己身，顯無悔改之意，以及犯後坦承犯行之態度等一切情狀，量處如
    主文所示之刑，並定其應執行之刑，以資懲儆。
三、本件檢察官係聲請簡易判決處刑，經本院認有刑事訴訟法第四百五十一條之一第
    四項但書之情形，爰改依通常程序審判之，附此敘明。
據上論斷，應依刑事訴訟法第四百五十二條、第二百九十九條第一項前段，毒品危害
防制條例第十條第一項、第二項，刑法第十一條前段、第五十六條、第五十一條第五
款，判決如主文。
本案經檢察官乙○○到庭執行職務。
中      華      民      國    九十二    年      八      月    二十九    日
                                    台灣花蓮地方法院刑事庭
                                        法  官  陳  世  博
右正本證明與原本無異。
如對本判決不服，應於送達後十日內，向本院提出上訴狀。（應抄附繕本）告訴人或
被害人如對於本判決不服者，應具備理由請求檢察官上訴，其上訴期間之計算係以檢
察官收受判決正本之日期為準。
                                        法院書記官
中      華      民      國    九十二    年              月              日


司法院資訊處製作；財團法人民間司法改革基金會備份。
